【裁判字號】    97,交易,258
【裁判日期】    971226
【裁判案由】    公共危險等
【裁判全文】
臺灣彰化地方法院刑事判決             97年度交易字第258號
公  訴  人  臺灣彰化地方法院檢察署檢察官
被      告  甲○○
            乙○○
上列被告等因公共危險等案件，經檢察官提起公訴（97年度調偵
字第421號），本院判決如下：
    主  文
甲○○服用酒類，不能安全駕駛動力交通工具而駕駛，處拘役
拾日，如易科罰金，以新臺幣壹仟元折算壹日。緩刑貳年。其餘
被訴過失傷害部分，公訴不受理。
乙○○公訴不受理。
    犯罪事實
一、甲○○明知飲用酒類，呼氣酒精濃度超過每公升0.55毫克將
    無法安全駕駛動力交通工具，竟於民國96年12月3日下午2時
    許，在彰化縣員林鎮○○路台豐地磅前之路邊攤飲用高粱酒
    後，其呼氣酒精濃度已超過規定標準，仍騎乘車牌號碼YHO
    －385號重型機車上路，欲返回位在員林鎮○○街住處，行
    經彰化縣員林鎮○○里○○街167號前，與乙○○發生碰撞
    ，經警到場處理，並測得其呼氣酒精濃度為每公升0.81毫克
    。
二、案經甲○○、乙○○訴由彰化縣警察局員林分局報告臺灣彰
    化地方法院檢察署檢察官偵查起訴。
    理  由
壹、本件為刑事訴訟法第376條所列案件，依同法第284條之1規
    定，由法官獨任審判，先予敘明。
貳、有罪部分：
一、訊據被告甲○○對於上揭事實坦承不諱，核與證人乙○○於
    警詢中證述之情節相符，並有酒精濃度測定紀錄表、刑法第
    185條之3案件測試觀察紀錄表、彰化縣警察局舉發違反道路
    交通管理事件通知單、道路交通事故調查報告表（一）、（
    二）各1紙、道路交通事故現場圖2張、診斷證明書4張及現
    場照片6張在卷可稽。被告甲○○之自白核與事實相符，應
    可採信。被告甲○○上揭服用酒類不能安全駕駛動力交通工
    具而駕駛之犯行堪以認定，應依法論科。
二、核被告甲○○所為，係犯刑法第185條之3之服用酒類不能安
    全駕駛動力交通工具而駕駛罪。爰審酌被告甲○○未有犯罪
    前科，有臺灣高等法院被告前案紀錄表1份在卷可按，素行
    良好；明知酒精成分對人之意識、控制能力具有不良影響，
    且超量飲酒將導致對周遭事務之辨識及反應能力降低，對往
    來之公眾及駕駛人自身皆具有高度之危險性，竟仍酒後駕車
    ，終因不能安全駕駛而肇事，並經警測得其呼氣酒精濃度為
    每公升0.81毫克，其漠視自己及公眾之安全，自屬可議。惟
    念及其於犯後坦承犯行，態度良好；且係初次犯酒醉駕車案
    件；以及酒醉之程度等被告之品行、犯罪之動機、目的、手
    段、所生危害及犯後態度等一切情狀，量處如主文所示之刑
    ，併諭知如易科罰金之折算標準。
三、又查被告甲○○未曾因故意犯罪而受有期徒刑以上刑之宣告
    ，有上揭臺灣高等法院被告前案紀錄表在卷可參，其因一時
    失慮致觸犯刑章，並於犯後坦承犯行，態度良好，其歷經此
    偵、審程序及刑之宣告，應知所警惕，信無再犯之虞。本院
    因認上揭對其所宣告之刑，以暫不執行為適當，爰依刑法第
    74條第1項第1款規定，宣告緩刑二年。
、公訴不受理部分：
一、公訴意旨另略以：被告甲○○飲用酒類，仍於民國96年12月
    3日下午2時許，騎乘車牌號碼YH O－385號重型機車上路，
    欲返回位在員林鎮○○街住處，行經彰化縣員林鎮○○里○
    ○街167號前，原應注意駕駛人駕駛汽車應遵守道路交通標
    誌、標線、號誌之指示，行駛於遵行車道內，且案發當時天
    氣為晴天，有日間自然光線，路面乾燥無缺陷，又無障礙物
    ，視距良好，並無不能注意之情形，竟因酒後判斷及操控能
    力下降，違規駛入對向車道，而與對向車道內，亦疏未注意
    車前狀況，不及閃避之被告乙○○所騎乘車牌號碼FA3－725
    號重型機車發生擦撞，雙方因而人車倒地，被告甲○○因此
    受有左下肢多處挫傷併小腿開放性傷口等傷害，被告乙○○
    亦受有右環指挫裂創2公分、左環指皮膚裂創、右腳第5蹠骨
    骨折及左膝挫傷等傷害。因認被告二人均涉犯刑法第284條
    第1項前段之過失傷害罪嫌等語。
二、按告訴乃論之罪，告訴人於第一審辯論終結前，得撤回其告
    訴；告訴經撤回者，應諭知不受理之判決；又依第303條所
    為之不受理判決，得不經言詞辯論為之。刑事訴訟法第238
    條第1項、第303條第3款及第307條分別定有明文。
三、查本件被告二人互控對方過失傷害部分，起訴書認係觸犯刑
    法第284條第1項前段之罪，依同法第287條前段之規定，須
    告訴乃論。茲據告訴人即被告二人撤回對對方之告訴，有刑
    事撤回告訴狀在卷可稽。依照上揭說明，就此部分爰不經言
    詞辯論，逕為諭知不受理之判決。
據上論斷，應依刑事訴訟法第299條第1項前段、第303條第3款、
第307條，刑法第185條之3、第41條第1項前段、第74條第1項第1
款，刑法施行法第1條之1第1項，判決如主文。
本案經檢察官蔡明達到庭執行職務
中    華    民    國    97    年    12    月    26    日
                  交通法庭        法  官  吳俊螢
以上正本證明與原本無異。
如不服本判決，應於收受判決後10日內向本院提出上訴書狀，並
應敘述具體理由；其未敘述上訴理由者，應於上訴期間屆滿後20
日內向本院補提理由書（均須按他造當事人之人數附繕本「切勿
逕送上級法院」）。
告訴人或被害人對於判決如有不服具備理由請求檢察官上訴者，
其上訴期間之計算係以檢察官收受判決正本之日期為準。
中    華    民    國    97    年    12    月    26    日
                                  書記官  林怡吟
附錄本案論罪科刑法條全文：
中華民國刑法第185條之3
服用毒品、麻醉藥品、酒類或其他相類之物，不能安全駕駛動力
交通工具而駕駛者，處一年以下有期徒刑、拘役或科或併科十五
萬元以下罰金。


司法院資訊處製作；財團法人民間司法改革基金會備份。
